臺灣士林地方法院民事裁定
111年度消債更字第32號
債  務  人  江深潭  
代  理  人  吳沂錚律師(法扶律師)
上列債務人聲請更生事件，本院裁定如下：
    主  文
債務人江深潭自中華民國一百一十一年七月二十一日十七時起開
始更生程序。
命司法事務官進行本件更生程序。
    理  由
一、按債務人不能清償債務或有不能清償之虞，且無擔保或無優
    先權之本金及利息債務總額未逾新臺幣（下同）1,200萬元
    者，於法院裁定開始清算程序或宣告破產前，得向法院聲請
    更生；法院開始更生程序之裁定，應載明其年、月、日、時
    ，並即時發生效力；法院裁定開始更生程序後，得命司法事
    務官進行更生程序；必要時，得選任律師、會計師或其他適
    當之自然人或法人一人為監督人，觀諸消費者債務清理條例
    （下稱消債條例）第3條、第42條第1項、第45條第1項、第1
    6條分別定有明文。
二、聲請意旨略以：伊有不能清償債務情事，前已向本院聲請與
    最大債權金融機構調解，惟調解不成立。又伊無擔保或無優
    先權之本金及利息債務總額未逾1,200萬元，且未經法院裁
    定開始清算程序或宣告破產，爰依法聲請更生等語。
三、經查，債務人所主張之上開事實，業據提出財團法人金融聯
    合徵信中心當事人綜合信用報告之前置協商專用債權人清冊
    【見本院110年度司消債調字第410號卷（下稱消債調卷）第
    9至11頁】、民國108、109年度綜合所得稅各類所得資料清
    單及全國財產稅總歸戶財產查詢清單（見消債調卷第12至13
    頁及其背面）、勞工保險被保險人投保資料表（見消債調卷
    第14至15頁）、債務人全戶戶籍謄本（見消債調卷第27頁）
    、中華民國人壽保險商業同業公會保險業通報作業資訊系統
    資料查詢結果表（見消債調卷第29至30頁）、郵局、銀行帳
    戶交易明細及存摺明細（見本院卷第172至198頁）、集保戶
    往來參加人明細資料表（見本院卷第200頁）、保管帳戶客
    戶餘額表（見本院卷第202頁）、客戶存券異動明細表（見
    本院卷第204頁）、投資人於各專戶無資料明細表（見本院
    卷第206頁）、投資人於清算交割銀行未開戶明細表（見本
    院卷第208頁）等為憑，堪信為真實。參酌債務人現年64歲
    （見消債調卷第27頁），目前任職於鉅昇公寓大廈管理維護
    股份有限公司，每月平均薪資約2萬4,748元（見本院卷第23
    2、234頁），名下固有100年4月出廠之普通重型機車1輛（
    見消債調卷第31頁），及台灣人壽保險股份有限公司保單解
    約金3萬7,835元、富邦人壽保險股份有限公司保單解約金2,
    642元（見本院卷第128、140頁），惟依其債權人陳報債務
    人之債務總額已達233萬4,886元（計算式：70萬6,906元＋12
    4萬8,586元＋24萬2,537元＋6萬2,348元＋7萬4,509元＝233萬4,
    886元，見消債調卷第47、49、59、64、67頁）觀之，足認
    債務人之財產、勞力、信用確不能清償全部債務。此外，復
    查無消債條例第6條第3項、第8條或第46條各款所定駁回更
    生聲請之事由，是債務人聲請更生，應屬有據，爰依首揭規
    定，裁定其應予開始更生程序，並命司法事務官進行本件更
    生程序。
四、爰裁定如主文。
中　　華　　民　　國　　111 　年　　 7　　月　　21　　日
                  民事第一庭  法  官  黃筠雅
以上正本係照原本作成。
本件裁定不得抗告。
中　　華　　民　　國　　111 　年　　7 　　月　　22　　日
                              書記官  陳芝箖